臺灣臺南地方法院刑事判決
109年度交易字第1034號
公  訴  人  臺灣臺南地方檢察署檢察官
被      告  謝國華


上列被告因過失傷害案件，經檢察官提起公訴（109年度偵字第4
697號），本院判決如下：
    主  文
本件公訴不受理。
    理  由
一、公訴意旨如附件起訴書所載。
二、按告訴乃論之罪，告訴人於第一審辯論終結前，得撤回其告
    訴；又告訴經撤回者，法院應諭知不受理之判決，並得不經
    言詞辯論為之，刑事訴訟法第238條第1項、第303條第3款、
    第307條分別定有明文。
三、本件被告因過失傷害案件，經檢察官提起公訴，被告涉犯刑
    法第284條前段之過失傷害罪，依同法第287條之規定，須告
    訴乃論。茲被告就本件過失傷害乙案，業經告訴人撤回告訴
    ，此有撤回告訴狀在卷可憑，揆諸前開說明，爰不經言詞辯
    論，逕為諭知不受理之判決。
據上論斷，應依刑事訴訟法第303條第3款、第307條，判決如主
文。 
中　　華　　民　　國　　109 　年　　12　　月　　22　　日
　　　　　　　　　刑事第八庭    法　官  郭瓊徽
以上正本證明與原本無異。
如不服本判決應於收受本判決後20日內向本院提出上訴書狀，並
應敘述具體理由。其未敘述上訴理由者，應於上訴期間屆滿後20
日內向本院補提理由書狀（均須按他造當事人之人數附繕本）「
切勿逕送上級法院」。 
　　　　　　　　　　　　　　　　書記官  王珮君
中　　華　　民　　國　　109 　年　　12　　月　　22　　日
附件：
臺灣臺南地方檢察署檢察官起訴書
                                     109年度偵字第4697號
　　被　　　告　謝國華　

上列被告因過失傷害案件，已經偵查終結，認應該提起公訴，茲
將犯罪事實及證據並所犯法條分敘如下：
　　　　　　犯罪事實
一、謝國華於民國109年2月18日16時02分許，駕駛車牌號碼為00
    0-0000號之自用大貨車，沿臺南市安南區鹽水溪橋自南往北
    方向行駛，下橋時(即海佃路一段與府安路五段交岔路口)欲
    直行海佃路一段，謝國華原行駛於鹽水溪橋內側直行車道(
    該路口共有左轉專用車道、內側直行車道、直行兼右轉車道
    與機慢車道等4車道)，通過路口後理應行駛入海佃路內側車
    道(海佃路一段共有內側車道、外側車道及機慢車道等3車道
    )，而非駛入外側車道，否則鹽水溪橋上原先行駛於直行兼
    右轉車道之汽車勢必被迫駛入機慢車道與機車爭道而導致危
    險，謝國華卻任意變換車道擅自駛入外側車道，而其原應注
    意變換車道時必須注意安全距離，且依當時客觀情形，並無
    不能注意之情事，竟疏未注意與其他車輛之安全距離，即率
    爾駛入外側車道。適吳献智(另為不起訴處分)駕駛車牌號碼
    為0000-00號之自用小客車，沿相同方向之鹽水溪橋直行兼
    右轉車道，行駛於謝國華所駕駛自用大貨車右側，二車雙雙
    駛入海佃路一段時，吳献智見謝國華所駕駛之自用大貨車竟
    駛入其原本行駛之外側車道，為避免遭撞擊因而被迫往右側
    機慢車道閃避，致使其自小客車與洪姿伶所駕駛、同向行駛
    於機慢車道之車牌號碼000-0000號重型機車發生碰撞，洪姿
    伶因而人車倒地，並受有左膝擦挫傷併瘀腫、前胸挫傷等傷
    害。
二、案經洪姿伶訴由臺南市政府警察局第三分局報告偵辦。
            證據並所犯法條
一、訊據被告謝國華矢口否認涉有過失傷害之犯行，辯稱：我當
    時就是沿著我的車道開，我不知道有發生車禍，吳献智與洪
    姿伶是如何發生車禍的我不清楚云云。惟查，上揭犯罪事實
    ，業據告訴人洪姿伶及告訴代理人李振亮指訴歷歷，復經證
    人吳献智證述在卷，並有道路交通事故現場圖、道路交通事
    故調查報告表㈠㈡、現場照片23張、董哲樑骨外科診所診斷證
    明書1張、路口監視器光碟1片及臺南市車輛行車事故鑑定覆
    議委員會覆議意見書1份附卷可稽，被告對於應行車道之認
    知應有所誤會，其辯解自不足採，另告訴人之傷害結果與被
    告誤駛車道之過失行為顯然有因果關係，被告之罪嫌洵堪認
    定。
二、核被告所為，係犯刑法第284條之過失傷害罪嫌。
三、依刑事訴訟法第251條第1項提起公訴。　　　　　　　　
    此　致
臺灣臺南地方法院
中　　華　　民　　國　　109 　年　　10　　月　　22　　日
                              檢  察  官　錢鴻明
本件證明與原本無異
中　　華　　民　　國　　109 　年　　10　　月　　28　　日
                              書  記  官  楊芝閩
附錄本案所犯法條全文
中華民國刑法第284條
因過失傷害人者，處 1 年以下有期徒刑、拘役或 10 萬元以下
罰金；致重傷者，處 3 年以下有期徒刑、拘役或 30 萬元以下
罰金。